臺灣臺中地方法院民事判決
111年度勞簡字第64號
原      告  中國信託商業銀行股份有限公司

法定代理人  利明献  


訴訟代理人  林玉玲  

            孫聖淇  
被      告  西乾興業股份有限公司


法定代理人  阮吉星  
上列當事人間請求給付薪資扣押款事件，本院於民國111年11月1
0日言詞辯論終結，判決如下：
    主      文
一、被告應給付原告新臺幣49,454元，及自民國111年3月2日起
    至清償日止，按年息5%計算之利息。
二、訴訟費用由被告負擔。
三、本判決得假執行；但被告以新臺幣49,454元為原告預供擔保
    後，得免為假執行。
    事實及理由
壹、程序方面：
一、按簡易訴訟訴狀送達後，原告不得將原訴變更或追加他訴。
    但擴張或減縮應受判決事項之聲明者，不在此限，民事訴訟
    法第436條第2項、第255條第1項第3款定有明文。本件原告
    起訴時原聲明：被告應自民國109年11月6日起按月給付原告
    就訴外人即債務人陳綉英對被告之每月應領薪資範圍內至陳
    綉英對原告之債務即新臺幣(下同)317,878元，及自103年1
    月3日起至清償日止按年息百分之15計算之利息，暨自103年
    1月3日起至清償日止，按上開利率百分之20計算之違約金，
    暨已核算未受償之利息328,992元、違約金102,039元範圍內
    清償完畢止。嗣於本院審理中，迭經變更聲明後，末於111
    年9月26日具狀變更聲明為：被告應給付原告49,454元，及
    自111年3月2日起至清償日止，按年息5%計算之利息（見本
    院卷第203頁），經核原告係減縮應受判決事項之聲明，於
    法並無不合，應予准許。
二、被告經合法通知未於言詞辯論期日到庭，核無民事訴訟法第
    386條規定各款情形，爰依原告之聲請，准由其一造辯論而
    為判決。
貳、實體方面：
一、原告主張：原告對陳綉英因返還借款事件，前取得本院102
    年度司執字第58446號債權憑證之執行名義，並於109年10月
    間向本院執行處聲請強制執行陳綉英對被告之薪資所得，經
    本院執行處以109年度司執字第123391號返還借款強制執行
    事件受理，並於109年11月6日核發109年度司執字第123391
    號移轉薪資命令在案(下稱系爭移轉命令)，而被告並未於法
    定期間內聲明異議，即應將陳綉英對其每月薪資債權給付予
    原告。查陳綉英107、109、110年度之所得額分別為312,000
    元、292,600元、123,300元，由此可推知陳綉英107、109、
    110年間每月平均薪資分別為26,000元（312,000元÷12月＝26
    ,000元）、24,383元（292,600元÷12月＝24,383元）、24,66
    0元（以5個月為推算，123,300元÷5月＝24,660元），扣除臺
    中市政府每人每月最低生活費金額1.2倍為17,516元，則109
    年11至12月應扣押並移轉予原告之金額為13,734元【（24,3
    83元－17,516元）× 2＝13,734元】、110年應扣押並移轉予原
    告之金額為35,720元【（24,660元－17,516元）× 5＝35,720
    元】，總計應給付予原告之金額為49,454元。惟被告未依系
    爭移轉命令給付原告，為此依系爭移轉命令提起本件訴訟等
    語。並聲明：被告應給付原告49,454元，及自111年3月2日
    起至清償日止，按年息5%計算之利息。
二、被告未於言詞辯論期日到場，亦未提出書狀作任何聲明或陳
    述。
三、本院之判斷：　　
　㈠按執行法院所發之收取命令與移轉命令不同。前者債權人僅
    取得以自己名義向第三人收取金錢債權之收取權，債務人僅
    喪失其收取權，而未喪失其債權；後者債務人對於第三人之
    金錢債權已移轉於債權人，債務人即喪失其債權，是若執行
    法院已向第三人發移轉命令時，債務人對第三人之債權已移
    轉於債權人，債權人即得依該已發生效力之移轉命令，於第
    三人不依該移轉命令對債權人給付時，直接起訴請求第三人
    給付。
　㈡查，原告前對陳綉英向本院聲請強制執行，經本院以109年度
    司執字第123391號返還借款強制執行事件受理在案，並就陳
    綉英對於被告之薪資債權核發109年10月21日中院麟民執109
    司執冬字第123391號扣押命令、系爭移轉命令，命被告在31
    7,876元及自103年1月3日起至清償日止按年息15%計算之利
    息，並自103年1月3日起至清償日止，按上開利率20%計算之
    違約金，暨已核算未受償之利息328,992元、違約金102,039
    元之範圍內，自109年11月起按月將陳綉英每月得支領之薪
    資報酬債權（包括薪津、獎金、津貼、補助費、研究費等在
    內）之1/3，予以扣押並移轉予原告（並依強制執行法第115
    條之1第3項但書、第122條第3項規定，如扣押前揭債權1/3
    後不足1萬7,516元者，僅就超過1萬7,516元部分扣押、移轉
    ）；而上開扣押命令及系爭移轉命令已分別於109年10月22
    日、109年11月9日送達被告，被告於收受前揭執行命令後均
    未表示異議，且迄未向原告清償等情，業據原告提出債權憑
    證、扣押命令、系爭移轉命令等各1份為證（見本院卷第19
    至40頁），復經本院調取本院109年度司執字第123391號執
    行卷宗核閱無訛，堪信為真。依上開說明，原告自得依系爭
    移轉命令請求被告給付扣押移轉之薪資。
　㈢依前揭扣押命令、系爭移轉命令所載，如扣押後陳綉英可處
    分薪資餘額不足17,516元者，僅就超過該數額部分扣押及移
    轉，已如前述。經查，原告主張陳綉英受雇於被告並於109
    年、110年間分別受領薪資292,600元、123,330元一情，已
    提出陳綉英於109、110年度綜合所得稅各類所得資料清單影
    本（見本院卷第151頁、第199頁）為憑，足認陳綉英109年
    度、110年度每月自被告處受領之薪資各為24,383元及24,66
    0元，被告已於相當時期受合法之通知，而於言詞辯論期日
    不到場，亦未提出準備書狀爭執，依民事訴訟法第280條第3
    項準用同條第1項規定，視同自認原告主張之事實。而扣押
    該薪資債權1/3即8,128元後，餘額已不足17,516元，依上說
    明，僅於陳綉英每月薪資超過17,516元之部分生扣押及移轉
    效力。則自109年11月至同年12月，原告請求被告給付之金
    額為13,734元【計算式：（24,383元－17,516元）×2月＝13,7
    34元】、自110年1月至同年5月，原告請求被告給付之金額
    為35,720元【計算式：（24,660元－17,516元）×5月＝35,720
    元】，共請求49,454元，核屬有據。
　㈣按給付有確定期限者，債務人自期限屆滿時起，負遲延責任
    。給付無確定期限者，債務人於債權人得請求給付時，經其
    催告而未為給付，自受催告時起，負遲延責任。其經債權人
    起訴而送達訴狀，或依督促程序送達支付命令，或為其他相
    類之行為者，與催告有同一之效力。民法第229條第1項、第
    2項定有明文。又遲延之債務，以支付金錢為標的者，債權
    人得請求依法定利率計算之遲延利息。但約定利息較高者，
    仍從其約定利率。應付利息之債務，其利率未經約定，亦無
    法律可據者，週年利率為百分之5。民法第233條第1項、第2
    03條亦有明文。準此，原告依系爭移轉命令，請求被告給付
    49,454元，及自民事調解聲請狀送達被告翌日即111年3月2
    日（見本院卷第61頁之被告送達回證）起至清償日止，按年
    息百分之五計算之利息，為有理由，應予准許。
四、綜上所述，原告依據系爭移轉命令之債權讓與法律關係，本
    於債權人之地位，請求被告給付49,454元及法定遲延利息，
    為有理由，應予准許。本判決所命給付之金額未逾500,000
    元，依民事訴訟法第389條第1項第5款規定，應依職權宣告
    假執行。並依民事訴訟法第392條規定，依職權宣告被告得
    提供相當擔保金額後，准許免為假執行。
五、本件事證已臻明確，兩造其餘攻擊防禦方法及舉證，經核與
    判決之結果不生影響，自無庸逐一論述，附此敘明。
六、訴訟費用負擔之依據：民事訴訟法第78條。　　
中　　華　　民　　國　　111 　年　　11　　月　　24　　日
                    勞動法庭    法  官  莊毓宸
正本係照原本作成。
如對本判決上訴，須於判決送達後20日內向本院提出上訴狀。如
委任律師提起上訴者，應一併繳納上訴審裁判費。
中　　華　　民　　國　　111 　年　　11　　月　　28　　日
                                書記官  劉欣怡